【裁判字號】    98,上易,2522
【裁判日期】    981014
【裁判案由】    贓物
【裁判全文】
臺灣高等法院刑事判決                98年度上易字第2522號
上  訴  人
即  被  告  甲○○（原名王運田.
上列上訴人因贓物案件，不服臺灣桃園地方法院98年度易字第
258號，中華民國98年6月8日第一審判決（起訴案號：臺灣桃園
地方法院檢察署97年度偵字第18552號），提起上訴，本院判決
如下：
    主  文
上訴駁回。
    理  由
一、按刑事訴訟法第350條、第361條、第362條、第367條規定，
    不服地方法院之第一審判決而上訴者，須提出上訴書狀，並
    應敘述具體理由，為上訴必備之程式；其所提出之書狀未敘
    述上訴理由，或僅曾以言詞陳述上訴理由者，均應於上訴期
    間屆滿後20日內補提理由書於第一審法院。惟原審法院對上
    訴書狀有無記載理由，僅應為形式上之審查，認有欠缺，且
    未據上訴人自行補正者，始應定期間先命補正，至於上訴理
    由是否具體，係屬第二審法院審查範圍，不在命補正之列（
    參照刑事訴訟法第361條之立法意旨）。倘上訴人已提出上
    訴理由，但所提非屬具體理由者，應由第二審法院以上訴不
    合法律上之程式，判決駁回之。而所謂具體理由，必係依據
    卷內既有訴訟資料或提出新事證，指摘或表明第一審判決有
    何採證認事、用法或量刑等足以影響判決本旨之不當或違法
    ，而構成應予撤銷之具體事由，始克當之；倘僅泛言原判決
    認定事實錯誤、違背法令、量刑失之過重或輕縱，而未依上
    揭意旨指出具體事由，或形式上雖已指出具體事由，然該事
    由縱使屬實，亦不足以認為原判決有何不當或違法者，皆難
    謂係具體理由，俾與第二審上訴制度旨在請求第二審法院撤
    銷、變更第一審不當或違法之判決，以實現個案救濟之立法
    目的相契合，並節制濫行上訴（最高法院97年度台上字第89
    2號裁判意旨參照）。
二、經查：本件原判決依證人即被害人乙○○之指訴、證人TRAN
    DUC THAP（越南籍，中文譯名：丙○○）、戊○○、陳昌鑫
    、鍾瑩達之證詞、卷附失車記錄、贓物認領保管單、桃園縣
    政府警察局車輛尋獲電腦輸入單為據，認定被告確有收受贓
    物之犯行，並審酌被告收受贓物犯行，助長竊風，犯後矢口
    否認犯行態度不佳等一切情狀，量處有期徒刑6月，並依中
    華民國96年罪犯減刑條例減為有期徒刑3月，及諭知易科罰
    金以銀元300元即新台幣900元折算1日之折算標準等情，均
    已詳敘所憑證據、認定理由及量刑依據。從形式上觀察，原
    判決並無認定事實錯誤、量刑瑕疵或違背法令之情形可言。
三、上訴人即被告甲○○提起上訴，所提書狀敘明上訴理由雖以
    ：檢察官並未舉證證明被告究有無收受WSM-428號光陽廠商
    之輕型機車（下稱系爭機車），亦未證明被告收受該車時，
    主觀上是否明知該車係來路不明之贓物，且被告於94年3月7
    日即已購買TW6-390號三陽廠牌之輕型機車供己上下班代步
    之用，無庸另行購買系爭機車。何況，證人陳昌鑫、鍾瑩達
    均證稱曾看過被告騎乘銀色車身之機車，並非系爭機車之藍
    色車身，其等證詞顯無足採。又被告於丙○○所述出售機車
    當日，係至苗栗縣與丁○○見面，當晚9時30分才回到楊梅
    鎮住處，被告不可能當日晚上8點在公司宿舍前將系爭機車
    販售予丙○○云云。惟被告曾騎乘系爭機車至公司一事，業
    據證人即被告同事陳昌鑫、鍾瑩達於偵訊證述屬實；被告於
    97年8月10日晚上10時許，以新台幣3千元之代價，在公司宿
    舍邊將系爭機車販售予丙○○乙情，亦據證人即公司同事戊
    ○○證述在卷，堪認被告確有騎乘系爭機車並出售予丙○○
    之事。至於證人陳昌鑫、鍾瑩達雖證述目睹被告騎乘機車之
    顏色與系爭機車不相符合，此就此部分些微瑕疵，原審業已
    詳敘不影響其等證言證明力之理由。再者，被告雖主張其另
    有機車代步，惟一人同時擁有數臺機車，與常情並無相違。
    另被告既於上訴書狀自承在97年8月10日晚上9時30分即自苗
    栗回到桃園縣楊梅鎮住處，則證人丙○○於原審已證述被告
    係於當日晚上10時許在宿舍旁販售系爭機車予其使用，核與
    被告上揭所述並無衝突，尚難為被告有利之認定。
四、被告上訴，猶執與原審相同辯詞，卻未依卷內既有訴訟資料
    或提出新事證，指摘或表明原審判決有何採證認事、用法或
    量刑等足以影響判決本旨之不當或違法，揆諸上開說明，自
    非屬得上訴第二審之具體事由。因認本件上訴不合上訴之法
    律程式，應予駁回，並不經言詞辯論為之。
據上論斷，應依刑事訴訟法第367條前段、第372條，判決如主文
中    華    民    國    98    年    10    月    14    日
                  刑事第二庭審判長法  官  洪光燦
                                  法  官  李麗玲
                                  法  官  林恆吉
以上正本證明與原本無異。
不得上訴。
                                  書記官  陳盈璇
中    華    民    國    98    年    10    月    14    日


司法院資訊處製作；財團法人民間司法改革基金會備份。
